Inventaris van het archief van het Christen Democratisch Appèl (CDA), (1970) 1980-1988 (1991)
Nationaal Archief, Den Haag
- Archief van het Christen Decmocratisch Jongeren Appèl, 12.
  - CDJA 1982: Commissie jeugdplanbeleid., 706
  - CDJA 1982: Commissies algemeen, vormingscommissie, organisatiecommissie, redactiecommissie, kascommissie., 692
  - CDJA 1982: Dagelijks bestuur., 702
  - CDJA 1982: Ongeordende stukken., 705
  - CDJA 1982: Politiek jongeren contact., 704
  - CDJA 1982: Provinciale afdelingen en kernen., 695
  - CDJA 1982: Secretariaat, personeel, bijzondere onderwerpen., 697
  - CDJA 1982: Vergaderstukken., 696
  - CDJA 1982: Werkoverleg, jan - mrt., 629
  - CDJA 1982-N12: Voorlichting., 703
  - CDJA 1982-N14: CDA., 703
  - CDJA 1982-N15: Overige organen., 703
  - CDJA 1982-N2:Stukken dagelijks bestuur., 633
  - CDJA 1982-N3: Commissie buitenland., 693
  - CDJA 1982-N7: Algemene ledenvergaderingen., 703
  - CDJA 1983 Archiefcode en agenda., 645
  - CDJA 1983-N1: Notities 177-373., 631
  - CDJA 1983-N1: Notities 1-176., 630
  - CDJA 1983-N11: CDJA-Raad., 651
  - CDJA 1983-N12. Raad van het CDJA., 644
  - CDJA 1983-N15: Provinciale afdelingen., 642
  - CDJA 1983-N16: Kerngroepen., 643
  - CDJA 1983-N17: Algemene leiding van administratie., 640
  - CDJA 1983-N19: Werkoverleg., 641
  - CDJA 1983-N2: Stukken dagelijks bestuur, 1983 Jan-apr.; 632
  - CDJA 1983-N20-22. Persberichten; administratieve kwesties., 638
  - CDJA 1983-N23: Begroting en rekeningen., 648
  - CDJA 1983-N25: Aanvrage voorschot afdracht contributiekernen., 649
  - CDJA 1983-N26: Aanvrage subsidie provinciale afdelingen., 650
  - CDJA 1983-N27: Subsidies van het ministerie van WVC., 647
  - CDJA 1983-N28. Stichting politiek jongeren contact., 646
  - CDJA 1983-N29: Diverse ingekomen stukken., 655
  - CDJA 1983-N3: Algemeen Bestuur., 636
  - CDJA 1983-N31: Conferenties en themadagen., 654
  - CDJA 1983-N4: Werkgroep begeleiding jongeren., 639
  - CDJA 1983-N5: Organisatiecommissie, voringscommissie., 639
  - CDJA 1983-N5: Organisatiecommissie, vormingscommissie., 637
  - CDJA 1983-N6: Commissie Buitenland 1-50., 634
  - CDJA 1983-N6: Commissie Buitenland 51-100., 635
  - CDJA 1983-N6: Commissie buitenland 101-... sep - dec., 652
  - CDJA 1983-N8: Redactiecommissie., 653
  - CDJA 1984: Conferentie schoolbladredacteuren over Europa, 674
  - CDJA 1984-N1: Originelen., 665
  - CDJA 1984-N10: Vormingscomkmissie., 685
  - CDJA 1984-N12: Fractiebegeleidingscommissie., 686
  - CDJA 1984-N13: Voorzittersoverleg., 688
  - CDJA 1984-N15: Provinciale afdelingen., 689-690
    - Bestanddeel 1, 689
    - Bestanddeel 2, 690
  - CDJA 1984-N16: Kerngroepen., 691
  - CDJA 1984-N19: CDJA-raad., 687
  - CDJA 1984-N19: Perscommuniqués, resoluties., 668
  - CDJA 1984-N2: Verslagen van vergaderingen., 664
  - CDJA 1984-N20: Subsidieaanvragen van kernen., 669
  - CDJA 1984-N24: Jongerenorganisatie M50., 657
  - CDJA 1984-N24: Subsidie W.V.C., 656
  - CDJA 1984-N25: Ingekomen stukken van internationale organisaties., 658
  - CDJA 1984-N27: Congressen., 670
  - CDJA 1984-N27: Diverse dossiers., 671
  - CDJA 1984-N3: Dagelijks bestuur., 666
  - CDJA 1984-N32: Emancipatie; Energiediskussie; Internationaal Jongerenjaar., 659
  - CDJA 1984-N35: Europese verkiezingen., 660
  - CDJA 1984-N4: Algemeen bestuur., 667
  - CDJA 1984-N6: Commissie Buitenland., 661
  - CDJA 1984-N6: Commissie buitenland., 681
  - CDJA 1984-N7: Commissie Binnenland., 662
  - CDJA 1984-N7: Commissie binnenland, correspondentie., 682
  - CDJA 1984-N8: Redactiecommissie., 684
  - CDJA 1984-N9: Redactie Perspectief., 683
  - CDJA 1984-N9: Vormingscommissie., 663
  - CDJA 1985: "Nog te sorteren"., 714
  - CDJA 1985-N1: Notities., 715-716
    - Bestanddeel 1, 715
    - Bestanddeel 2, 716
  - CDJA 1985-N10: Kleine commissies inzake politiek., 710
  - CDJA 1985-N11: Ingekomen stukken van internationale organisaties., 677
  - CDJA 1985-N12-N13: Redactiecommissie; kopij., 678
  - CDJA 1985-N14: Vormingscommissie., 676
  - CDJA 1985-N15: Comité Internationaal Jongerenjaar., 675
  - CDJA 1985-N16,N17,N19: Commissie van Beroep, Presidium, Voorzittersoverleg., 680
  - CDJA 1985-N18: CDJA-raad., 679
  - CDJA 1985-N19: Provinciale afdelingen., 719
  - CDJA 1985-N2: Verslagen en notities., 707
  - CDJA 1985-N20: CDJA-kernen., 717
  - CDJA 1985-N21: Secretariaat en contributies., 720
  - CDJA 1985-N23: Financiën en administratie., 712
  - CDJA 1985-N25: Jongerenorganisatie M50., 713
  - CDJA 1985-N25: Perscommunniqués, resoluties., 718
  - CDJA 1985-N26: Platform Internationaal Jongerenjaar., 721
  - CDJA 1985-N29: Diverse onderwerpen., 722
  - CDJA 1985-N3: Dagelijks bestuur., 711
  - CDJA 1985-N4: Algemeen bestuur., 673
  - CDJA 1985-N4: Verkiezingsprogram Uitzicht., 709
  - CDJA 1985-N7: Commissie buitenland., 708
  - Archief van het Christen Democratisch Jongeren Appel, blok 1986., 982-1007
    - N1: Notities., 982
    - N2: Notulen van vergaderingen van diverse instanties van het CDJA., 983
    - N3: Dagelijks bestuur., 984
    - N4: Algemeen bestuur., 985
    - N5: Organisatiecommissie; N6: Kerncontactpersonen., 986
    - N6: Commissie Buitenland., 987
    - N7-10: Kerngroep, Binnenlandcommissie, fractiebegeleidingscommissie gezondheidszorg., 988
    - N11: Internationale organisaties., 989
    - N12: CDActueel, Perspectief., 990
    - N14/N15: Kerngroep Vormingswerk, Mensenrechtencommissie., 991
    - N17: Voorzittersoverleg., 992
    - N18: CDJA-raad., 993
    - N19: Provinciale afdelingen., 994
    - N20: Kernen., 995
    - N22: Persberichten., 996
    - N23: Subsidies., 997
    - N25: Vereniging van Jongerenpolitiek M50., 998
    - N26/N27: PIJON (Nederlands Platform Instituut Jongerenwerk) Raad voor het Jeugdbeleid., 999
    - N28: diversen., 1000
    - N29: lustrum., 1001
    - CDJA-info., 1002
    - Postagenda 1984., 1003
    - Postagenda 1985., 1004
    - Postagenda 1986., 1005
    - Postagenda 1987., 1006
    - Circulaires van het dagelijks bestuur 1986., 1007
  - CDJA N3: Algemeen Bestuur, 1980-mei 1981.; 622
  - CDJA: Redactiecommissie 1981-1982., 601
- Gedeponeerde archieven., 13.
  - Bestuursforum, redactie, 1985.; 386
  - Bremmer: Conferentie onderwijs 1984., 363
  - Bremmer: Politiek beraad, strategiegesprekken, 1980-1985.; 352
  - Bremmer: verslagen partijbestuur, 1980-1981.; 324
  - Bremmer: politieke discussies, 1982-1983.; 331
  - Bremmer: verslagen partijraad, 1983-1985.; 323
  - Bukman, redevoeringen en correspondentie, 1980-1981.; 446
  - Bukman, redevoeringen en aantekeningen, 1982-1983.; 440
  - Bukman, redevoeringen en aantekeningen, 1983-1984.; 441
  - Bukman, redevoeringen en aantekeningen, 1985-1986.; 442
  - Bukman, voorzitter van de Europese Volkspartij., 443
  - V: Vereniging van Christen-Democratische Gemeente- en Provinciebesturen (Bestuurdersvereniging), bestuur, 1985.; 457
  - Bulletins van de Westduitse partij CDU., 321
- AANVULLING 1992.
  - ARCHIEF VAN DE PARTIJ: AANVULLING OP OUDE BLOKKEN TOT 1986 1980-1987., I.
    Het betreft voor het merendeel niet gerubriceerde bureaustukken. Waar mogelijk zijn rubriekmatige stukken ingevoerd in het systeem van 1980-1986.
    - "Stukken Bremmer": bureauarchief van de partijsecretaris, 1977-1984.; 901-913
      - Stukken betreffende de landelijke verkiezingsraad 1977-1980., 901
      - Centraal Verkiezings Comité, verkiezingen 1981: Rekeningen, candidaatstellingen, congressen., 902
      - Centraal Verkiezings Comité, verkiezingen 1981: Instructiefilms, manifestaties, advertenties., 903
      - Bezoek van de Christen Democratische Unie uit de D.D.R 1981., 904
      - Europees verkiezingsprogram 1981., 905
      - Kwestie gemeenteraadsverkiezingen Lichtenvoorde 1982., 906
      - Campagne stafgroep politiek 1981-1982., 907
      - Documentatie ten behoeve van de Europese verkiezingen 1982., 908
      - Nederlaag van de Belgische C.V.P 1981., 910
      - EVP-program voor de zitting 1984-1989., 911
      - Gesprekken tussen Bremmer en Oostlander over algemene beleidsaangelegenheden 1983-1984., 912
      - Commissie Politiek Perspectief 1983., 913
    - "Stukken Bremmer", afkomstig uit het blok 1987., 1022-1056
      - Diskussiestuk voor de politieke partijdiscussie Volksgezondheid 1987., 1022
      - Convent van Chistelijk-sociale organisaties 1987., 1023
      - Dossiers Euthanasie, Gravamencommissie, Beleidscommissie, Emancipatie 1987., 1024
      - Bezinningsweekends, topberaad 1987., 1025
      - Dossier "Verantwoordelijke samenleving". Nota en wijzigingen 1987., 1026
      - Bestuursweekend 1986., 1027
      - CVC: Evaluatie verkiezingen 1986-1987., 1028
      - CVC: Campagnestukken 1986., 1029
      - CVC: Werkgroep Verkiezingsonderzoek 1986., 1030
      - CVC: Congresmateriaal 1986., 1031
      - CVC: Propagandamateriaal 1981, 1982., 1032
      - Diverse speeches 1987., 1033
      - Voorlichtingsmateriaal over het opzetten van verkiezingscampagnes 1984-1986., 1034
      - Teksten van toespraken van politici 1985., 1035
      - Dossier C8: gemeenteraadsverkiezingen 1981., 1036
      - Voorlichting verkiezingen 1986., 1037
      - Speeches en interviews van bewindslieden voor de pers 1982, 1985., 1038
      - Vergaderstukken van de werkgroep verkiezingen 1987., 1039
      - Correspondentie "Voorlichting algemeen" 1987., 1040
      - Verzameling CDA-rapporten en publicaties 1983-1985., 1041
      - Campagne-aanvragen voor vergaderingen met Lubbers 1986., 1042
      - Verkiezingscampagne Provinciale Staten 1987., 1043
      - Werkgroep verkiezingsonderzoek Provinciale Staten 1987., 1044
      - Kerngroep Intercultureel Beraad 1987., 1045
      - Campagneraad verkiezingen 1986., 1046
      - idem., 1047
      - Campagnestaf provinciale staten 1986-1987., 1048
      - Verkiezingsrapporten en materiaal verkiezingen provinciale staten 1987., 1049
      - Verkiezingen provincale staten: trainingsweekends, provinciale programma's 1987., 1050
      - Stukken betreffende persoonlijke aangelegenheden van het secretariaat 1987., 1051
      - "Materiaal voor een verantwoordelijke samenleving" 1987., 1052
      - Werkgroep verkiezing provinciale staten 1986., 1055
      - Werkgroep verkiezing provinciale staten 1987., 1056
    - Archief van het dagelijks bestuur, 1980-1981.; 914-915
      - Correspondentie., 914
      - Vergaderstukken., 915
    - Correspondentie van het presidium, 1980-1981.; 916
    - Archief van de Stafwerkgroep Spreekbeurten van het Centraal Verkiezingscomité, 1980.; 917
    - Stukken betreffende de "affaire Russell": royement van een met voorkeurstemmen gekozen Eerste-Kamerlid, 1982.; 918
    - Stukken betreffende de kwestie-Van Soest-Jansbeken: verenigbaarheid van burgemeesterschap en Eerste-Kamerlidmaatschap, 1982.; 919
    - Stukken betreffende het vraagstuk over het aanblijven van de uit de partij getreden Tweede-Kamerleden Scholten en Dijkman, 1982.; 920
    - Stukken betreffende het lidmaatschap van de Provinciale Staten van M. Schellekens zonder overleg met het partijbestuur, 1983.; 921
    - Brievenlijsten van "B-brieven", 1986.; 922
    - Stukken betreffende de reis van een CDA-delegatie naar Moskou, 1984.; 923
    - Kopij voor de brochure Naar een zorgzame samenleving, met overdrukken, 1983.; 924
    - Correspondentie van het CDJA: rubriek N 24 Algemeen, 1984.; 925
    - Correspondentie C11: Archief van het PR-bureau, publicatiebeleid, 1982-1983.; 926
    - Speeches van bewindslieden en kamerleden, 1983-1986.; 927-928
      - 1983-1984, 927
      - 1985-1986, 928
    - Stukken betreffende radio- en TV-uitzendingen: teksten en draaiboeken, 1984-1986.; 929
    - Archief van het dagelijks bestuur: bijzondere dossiers inzake Absentie, 1983; Afscheid Bukman als voorzitter, Fleers, Provinciale Staten, 1983-1987.; 930
    - Werkgroep verkiezingsonderzoek, 1981-1982.; 931
    - Ingekomen programma's voor verkiezingen van gemeenteraad en provinciale staten, 1982.; 932
    - Pamfletten en brochures van het CDA, 1982.; 933
    - Pamfletten en brochures van de Partij van de Arbeid en het Christelijk Nationaal Vakverbond, 1982.; 934
    - Archief van de Programcommissie 1981-1985, 1980-1981.; 935-944
      - Algemene correspondentie., 935
      - Plenaire vergaderingen 1979 - okt 1980., 936
      - Plenaire vergaderingen Okt 1980 - apr 1981., 937
      - Concept van het program Om een zinvol bestaan 1981., 938
      - Sectie I: Sociaal-Economisch-Financieel. Correspondentie 1980., 939
      - Sectie I: Sociaal-Economisch-Financieel. Notities, hearings., 940
      - Sectie II: Welzijn. Correspondentie., 941
      - Sectie II: Welzijn. Concept., 942
      - Sectie III: Volkshuisvesting, Ruimtelijke Ordening, Binnenlands Bestuur, Justitie., 943
      - Sectie IV: Buitenland., 944
    - CDA-programcommissie voor de Tweede-Kamerverkiezingen van 1982., 945
    - CDA-programcommissie voor de Tweede-Kamerverkiezingen van 1986. Vergaderingen, Onderwijs, Diversen, Eindfase., 946-947
      - Bestanddeel 1, 946
      - Bestanddeel 2, 947
    - Werkgroep Homofilie, 1985-1986.; 948
    - Stukken van het bureau van G. van den Berg, 1982-1983.; 949-953
      - Vergaderstukken van de CDA-kernstaf, ongeordend 1983., 949
      - Vergaderstukken van de brede staf van het CDA Juni-dec 1983., 950
      - Vergaderstukken van de sectie A. & O 1983., 951
      - Archief van het PR-bureau 1982-jun 1983., 952
      - Secretarissenoverleg; kamerkringen; verbreed penningmeestersoverleg; Partij in actie; Correspondentie met penningmeesters en secretarissen van afdelingen 1982., 953
    - Royementskwestie afdeling Nyefurd, 1984-1985.; 954
    - "Onuitgezochte stukken" betreffende kwesties van plaatselijke en regionale afdelingen. 1982-1985., 955-956
      - Bestanddeel 1, 955
      - Bestanddeel 2, 956
    - Correspondentie van R. Lubbers, 1979-1982.; 957-962
      - A-C., 957
      - D-H., 958
      - I-L., 959
      - M-N., 960
      - O,P,S (R. ontbreekt)., 961
      - T-Z., 962
    - Redevoeringen en speeches van R. Lubbers, 1984-1986.; 963
    - Persoonlijk archief van partijvoorzitter P. Bukman, 1980-1986.; 964-981
      - Correspondentie Dec 1980 - jun 1981., 964
      - Correspondentie Jul - dec 1981., 965
      - Correspondentie Jan - jun 1982., 966
      - Correspondentie Jul - dec 1982., 967
      - Reis naar Suriname en Curaçao 1981., 968
      - Correspondentie Jan - okt 1983., 969
      - Reis naar Engeland 1983., 970
      - Reis naar Chili 1983., 971
      - Reis naar het Midden-Oosten 1983., 972
      - Correspondentie Okt - dec 1983., 973
      - Correspondentie Jan - jun 1984., 974
      - Correspondentie Jul - dec 1984., 975
      - Europese Volkspartij en EUCD 1983-1984., 976
      - Artikelen en interviews 1981-1984., 977
      - Correspondentie Jan - apr 1985., 978
      - Correspondentie Mei - dec 1985., 979
      - Correspondentie 1986., 980
      - Notities 1984-1986., 981
    - Archief van het Christen Democratisch Jongeren Appel, blok 1986., ---
      Zie voor de beschrijving inv.nr. 982-1007 elders in deze toegang.
  - ARCHIEF VAN DE PARTIJ: JAARBLOK 1987., II.
    - A1. Correspondentie van de voorzitter., 1008-1010
      - 1-260., 1008
      - 261-512., 1009
      - 501-699., 1010
    - A2. Notities van de voorzitter. 1-60., 1011
    - B1. Correspondentie van de secretaris., 1012-1014
      - 1-300., 1012
      - 301-700., 1013
      - 701-790., 1014
    - B2. Notities van de secretaris., 1015
    - B2. Agenda van het presidium., 1053
    - B3. Verslagen van de secretaris (Kern van het Dagelijks Bestuur)., 1016
    - B5-B10. Politiek secretariaat., 1017
    - B5. Correspondentie politiek secretaris 1-85., 1018
    - Toespraken van de voorzitter., 1019
    - Candidaatstelling Eerste Kamer 1985., 1020
    - Candidaatstelling Provinciale Staten 1986-1987., 1021
    - C4: vergaderingen Dagelijke Bestuur, jan - okt., 1054
    - C4: Correspondentie partijbestuur., 1057
    - C4: Verslagen partijbestuur., 1058
    - C4: Correspondentie dagelijks bestuur., 1059-1061
      - Jan - mei., 1059
      - Jun - sep., 1060
      - okt - dec., 1061
    - D2-D10: Kantoor en archief., 1062
    - Partijpolitieke discussie Volksgezondheid., 1063
    - D4: Partijraad., 1065
    - G5: Convenant Kaderschool., 1066
    - H1: Correspondentie algemeen., 1067-1069
      - Jan-feb., 1067
      - Mrt-jul., 1068
      - Aug-dec., 1069
    - H2: Vergaderstukken werkgroepen., 1070
    - H4: Werkgroep Vrede en Veiligheid., 1071
    - H5: Werkgroep Latijns Amerika., 1072
    - H6: Werkgroep Europa., 1073
    - H3: Werkgoep Europese Volkspartij/Europese Unie van Christen Democraten., 1074
    - H7: Werkgroep ontwikkelingssamenwerking., 1075
    - H8: Werkgroep Zuid-Afrika en Apartheid., 1076
    - H9: Werkgroep Midden-Oosten., 1077
    - H11: Werkgroep Mensenrechten., 1078
    - H12: Europese Unie van Christen Democraten., 1079
    - K: Oprichting, opening en eerste inschrijving in de kaderschool., 1080
    - K: Vergadering van curatoren der kaderschool., 1081
    - K1, 25/26: Stichting Kader en Vorming: bestuurscorrespondentie., 1082
    - K 2-6: Stichting Kader en Vorming: diverse bestuursinstellingen., 1083
    - K 36-48: Stichting Kader en Vorming: regionale projecten., 1084
    - K: Stichting Kader en Vorming: spreekbeurten., 1085
    - I: Voorlichting. Correspondentie De Savornin Lohman, 1983.; 1086
    - I: Voorlichting. Correspondentie Bremmer, 1986.; 1087
    - Vergaderingen werkgroep homofilie., 1088
    - Archief van het CDA-Vrouwenberaad., 1089-1110
      - L17: Correspondentie met de Nederlandse Vrouwenraad 1985., 1089
      - L17: Correspondentie met de Nederlandse Vrouwenraad 1986., 1090
      - L2: Ingekomen post uit de provincies 1986 A-L., 1091
      - L2: Ingekomen post uit de provincies 1986 M-Z., 1092
      - L2: Ingekomen post uit de provincies 1987 A-F., 1093
      - L2: Ingekomen post uit de provincies 1987 G-Z., 1094
      - L2: Uitgaande post., 1095
      - L2: Postagenda's 1981-1984, 1987, 1989., 1096
      - L3: Vergaderingen van het Dagelijks Bestuur 1986., 1097
      - L3: Vergaderingen van het Dagelijks Bestuur 1987 1-75, Jan-aug., 1098
      - L3: Vergaderingen van het Dagelijks Bestuur 1987 75-; aug-dec., 1099
      - L5: Sectie Vorming., 1100
      - L6: Werkgroep Gezondheidszorg en Medische Dienstverlening., 1101
      - L6: Overige werkgroepen., 1102
      - L7: Emancipatieproject., 1103
      - L8: Werkgroep Buitenland., 1104
      - L10: Conferentie "Vredeseconomie, een vrouwenzaak". Juli 1987., 1105
      - L11: Landelijke raad., 1106
      - L12; Provinciale afdelingen., 1107
      - L17: Nederlandse Vrouwenraad., 1108
      - L20: Breed Platform., 1109
      - l22: Sectie Pers en Publiciteit., 1110
    - Archief van het Chrisnten Democratisch Jongeren Appel., 1111-1138
      - N1: Notities., 1111
      - N2: Vergaderingen van het algemeen bestuur., 1112
      - N3: Vergaderingen van het dagelijks bestuur., 1113
      - N4: Correspondentie van het algemeen bestuur., 1114
      - N5: Organisatiecommissie., 1115
      - N7: Werkgroep Buitenland jan-mrt., 1116
      - N7: Werkgroep Buitenland aug-dec., 1117
      - N8: Commissie Binnenland., 1118
      - N9: Diverse werkgroepen., 1119
      - N10: Landbouw., 1120
      - N11: Europese Jonge Christen-Democraten., 1121
      - N12,N13: Redactie Actrueel en Perspoectief., 1122
      - N14: Kerngroep vormingscommissie., 1123
      - N15-N17: Kleine commissies en CDJA-raad., 1124
      - N18: CDJA-raad., 1125
      - N19: Correspondentie provinciale groepen., 1126
      - N20: Verslagen provinciale groepen., 1127
      - N21: Kantoor., 1128
      - N22: Perscommuniqués., 1129
      - N23: Algemene ledenvergadering., 1130
      - N25/26: Vereniging van Jongerenpolitiek M50 en PIJON (Nederlands Platform Instituut Jongerenwerk)., 1131
      - N28: Diverse ingekomen stukken., 1132-1133
        - Bestanddeel 1, 1132
        - Bestanddeel 2, 1133
      - N29: Circulaires., 1134
      - Archief van de commissie Voorstellen nota "de verantwoordelijke samenleving" 1985-1987., 1135
      - Radio- en TV-uitzendingen., 1136
      - Stukken B5: Politiek secretariaat., 1137
      - Postlijst., 1138
  - ARCHIEF VAN DE PARTIJ: JAARBLOK 1988., III.
    - A1: Correspondentie van de voorzitter., 1139-1143
      - 1-150., 1139
      - 151-450., 1140
      - 451-500., 1141
      - 701-880., 1142
      - 836: Conrad Adenauer Stiftung., 1143
    - A2: Notities 1-2., 1144
    - B1: Ingekomen stukken bij het partijsecretariaat., 1145-1148
      - 1-100., 1145
      - 101-300., 1146
      - 301-600., 1147
      - 601-731., 1148
    - B2: Notities van de partijsecretaris., 1149
    - B3: Verslagen en circulaires van Bremmer., 1150
    - Officieuze stukken uit het bureau van Bremmer., 1151-1160
      - Congresmateriaal Europese verkiezingen 1988-1989., 1151
      - Vergaderstukken van de campagnestaf., 1152
      - R8: Commissie Verkiezingsonderzoek Tjalma., 1153
      - Opstelling Europees verkiezingsprogram., 1154
      - R5: Vergaderingen landelijke permanente campagneraad., 1155
      - R5: Vergaderingen landelijke permanente campagneraad., 1156
      - Notulen ccampagneraad 1986-1987., 1157
      - R1: Notities opzet Eurocampagne., 1158
      - R2: Correspondentie opzet Eurocampagne., 1159
      - R9: Werkgroep grote steden., 1160
    - Bestuurscommissie Positieve Actie., 1161
    - C1: Idem., 1509
    - C3: Dagelijks bestuur., 1164-1165
      - jan-apr., 1164
      - mei-dec., 1165
    - C4: Partijbestuur., 1166-1168
      - Vergaderstukken., 1166
      - Correspondentielijsten., 1167
      - Correspondentie., 1168
    - C5: Managementteam., 1169-1170
      - Jan-juni., 1169
      - Jul-dec., 1170
    - C8: Bestuursweekend., 1171
    - C11: Europese verkiezingen., 1172
    - C13: Financiën., 1173
    - E3: Overleg met secretarissen en kamerkringen., 1174
    - E: Commissie Amsterdam., 1175
    - G4: Ingekomen stukken. Gedeeltelijk geordend per afdeling en van lijsten voorzien, gedeeltelijk afkomstig van individuen. Voor nadere selectie vatbaar., 1176-1182
      - Bestanddeel 1, 1176
      - Bestanddeel 2, 1177
      - Bestanddeel 3, 1178
      - Bestanddeel 4, 1179
      - Bestanddeel 5, 1180
      - Bestanddeel 6, 1181
      - Bestanddeel 7, 1182
    - G9: Werkgroep energiebeleid., 1183
    - -- Herstructurering van het voortgezet onderwijs: ontscholing van het platteland., 1184
    - H1: Werkgroep buitenland algemeen. Correspondentie., 1185
    - H2: Notulen van vergaderingen van werkgroepen., 1186
    - H2: Commissie Buitenland., 1187
    - H1: Notities., 1188
    - H2: Werkgroep Vrede en Veiligheid., 1189
    - H5: Werkgroep Latijns Amerika., 1190
    - H6: Werkgroep Europa., 1191
    - H3: EUCDW, afdeling Nederland., 1192
    - Exemplaren van Europa als Auftrag en Eurpa im Blickfeld, opganen van de Westduitse C.D.U, 1987.; 1193
    - H7: Werkgroep ontwikkelingssamenwerking., 1194
    - H8: Werkgroep Zuid-Afrika., 1195
    - H9: Werkgroep Midden-Oosten., 1196
    - H10: Europese Volkspartij., 1197
    - Contactswerkgroep Internationale Zaken van het Convent van Christelijk-Sociale Organisaties., 1198
    - F1: Commissie Verantwoordelijke Samenleving., 1199
    - H10: Werkgroep Mensenrechten., 1200
    - F2: Onderwijsconferentie., 1201
    - F4: Conferentie ontwikkelingssamenwerking., 1202
    - F5: Nota Ouderenbeleid., 1203
    - F7: Werkgroep bestuurlijke vernieuwing., 1204
    - F8: Werkgroep wetenschapsbeleid., 1205
    - K1, K2, K4: Bestuursstukken Stichting Kader en Vorming., 1206
    - K9: Regionale activiteiten van de Stichting Kader en Vorming., 1207
    - K16: Cursusmateriaal en spreekschetsen van de Stichting Kader en Vorming., 1208
    - K5: Kaderschool., 1209
    - K4: Bestuur van de Stichting Kader en Vorming., 1210
    - Archief van het CDA-Vrouwenberaad., 1211-1228
      - Archieflijst., 1211
      - L1: Notities., 1212
      - L2: Notulen van vergaderingen., 1213
      - L4: Landelijk bestuur, 1214
        L5: Landelijke raad.
      - L6: Provinciale afdelingen., 1215